# 关于新三板转板的中介费用处理问题

提问人：幽梦影 1985 时间：2021-08-04 11:28:00
正在承接某公司从精选层转入创业板，转板过程中发生的评估审计券商等中介费用：相关问题：1. 由于新三板转板不需要新发行新股，本次转板发生的费用只能计入当期损益，无法冲减资本公积？
2.由于评估审计等中介工作实际执行时间晚于转板申报日，比如转板申报日为 6 月 30 日，中介机构的工作日实际是 7 月至 8 月份，那么 6 月 30 日申报日前是否需要预计该部分中介费用？如果不预计，则该部分只能计入下半年/次月的损益。
3.部分同事提出可以冲减上一次资本公积。私以为转板是另外事项，不应该冲减上一次资本公积。
陈版，如方便请指教。

回答人：chenyiwei
1 、转板相关的中介机构费用不涉及新发股份的权益性交易，故全部计入当期管理费用。
2 、不需要预计。因为当时中介机构尚未提供服务。
3 、不可以冲减前次募集资金形成的资本公积。